【裁判字號】    99,易,2607
【裁判日期】    990903
【裁判案由】    竊盜
【裁判全文】
臺灣臺中地方法院刑事判決              99年度易字第2607號
公  訴  人  臺灣臺中地方法院檢察署檢察官
被      告  乙○○  33歲民.
上列被告因竊盜案件，經檢察官提起公訴（99年度偵字第12483
號），本院判決如下：
    主  文
乙○○犯攜帶兇器竊盜罪，累犯，處有期徒刑柒月。
    事  實
一、乙○○曾犯麻醉藥品管理條例、懲治盜匪條例、搶奪、槍砲
    彈藥刀械管制條例、偽造文書及公共危險等罪，經本院分別
    判決有期徒刑7月、6月、12年、1年、2月、5月、6月確定，
    麻醉藥品管理條例、搶奪、槍砲彈藥刀械管制條例、偽造文
    書及公共危險罪經分別減刑為有期徒刑3月15日、3月、6月
    、1月、2月15、3月，與上開案件定應執行刑有期徒刑12年9
    月確定，甫於民國98年8月20日縮短刑期執行完畢。詎猶不
    知悔改，復基於意圖為自己不法所有之犯意，於99年5月20
    日15時30分許，持其所有客觀上可供作凶器使用之老虎鉗1
    支（未扣案），在臺中縣霧峰鄉○○路772巷17號對面之停
    車場，竊取丙○○停放該處之車牌號碼4309-JA自小貨車之
    電池，得手後將之裝在所使用之車牌號碼YY-1248號自小客
    車上。嗣丙○○於同日17時30分發現失竊，經報警後，為警
    循線查獲。
二、案經丙○○訴由臺中縣警察局霧峰分局報告臺灣臺中地方法
    院檢察署檢察官偵查起訴。
    理  由
壹、程序部分：
一、按除簡式審判程序、簡易程序及第376條第1款、第2款所列
    之罪之案件外，第一審應行合議審判，刑事訴訟法第284條
    之1定有明文；次按刑法第321條之竊盜罪，亦為刑事訴訟法
    第376條第1款所明定之罪。
二、查本件被告涉刑法第321條第1項第3款之攜帶兇器竊盜罪，
    依上開規定，自毋庸行合議審判，合先敘明。
貳、實體部分：
一、證據能力部分：
  (一)按被告以外之人於審判外之言詞或書面陳述，除法律有規定
    者外，不得作為證據；被告以外之人於審判中有下列情形之
    一，其於檢察事務官、司法警察官或司法警察調查中所為之
    陳述，經證明具有可信之特別情況，且為證明犯罪事實之存
    否所必要者，得為證據：一、死亡者。二、身心障礙致記憶
    喪失或無法陳述者。三、滯留國外或所在不明而無法傳喚或
    傳喚不到者。四、到庭後無正當理由拒絕陳述者；該言詞或
    書面陳述，雖不符刑事訴訟法第159條之1至第159條之4之規
    定，而經當事人於審判程序同意作為證據，法院審酌該言詞
    陳述或書面陳述作成時之情況，認為適當者，亦得為證據；
    當事人、代理人或辯護人於法院調查證據時，知有第159條
    第1項不得為證據之情形，而未於言詞辯論終結前聲明異議
    者，視為有前項之同意，刑事訴訟法第159條第1項、第159
    條之3、第159條之5分別定有明文。核其立法理由在於傳聞
    證據未經當事人之反對詰問予以核實，乃排斥其證據能力。
    惟當事人如放棄對原供述人之反對詰問權，於審判程序表示
    同意該等傳聞證據可作為證據，此時，法院除認該傳聞證據
    欠缺適當性外，自可承認其證據能力。又當事人、代理人或
    辯護人於調查證據時，知有刑事訴訟法第159條第1項不得為
    證據之情形，卻表示「對於證據調查無異議」、「沒有意見
    」等意思，而未於言詞辯論終結前聲明異議者，應視為已有
    將該等傳聞證據採為證據之同意（參見最高法院94年度臺上
    字第2976號判決意旨）。
  (二)本件檢察官、被告於審判期日，對本案之全部證據之證據能
    力均不爭執，復於審判期日就本院提示之證據於言詞辯論終
    結前，均未就所調查之證據主張有刑事訴訟法第159條不得
    為證據之情形，且均表示無意見，本院審酌該等證據作成時
    ，亦無不適當之處，是參考上開最高法院判決要旨，應視為
    已有將該等傳聞之證據採為證據之同意，本案經調查之證據
    均有證據能力。
二、認定犯罪事實所根據的證據及理由：
  (一)被告乙○○於本院審理中坦白承認確有於上開時、地攜帶其
    所有之老虎鉗1支竊取被害人丙○○所有電池之事實，核與
    被害人丙○○於偵查中陳述情節相符，被告自白與事實相符
    ，應堪採信。
  (二)有臺中縣警察局霧峰分局扣押筆錄、扣押物品目錄表、現場
    圖各1份及現場照片10幀附卷可稽。
  (三)查獲之車用電池1個，經被害人確認為其所失竊之物並已領
    回，亦有贓物認領保管單1紙存卷可憑。
  (四)本件事證明確，被告犯行洵堪認定。
三、論罪科刑的理由：
  (一)查被告乙○○所攜以行竊之老虎鉗，為金屬材質，質地堅硬
    ，且有尖端，客觀上足以為殺傷人之生命、身體之器械，要
    係具有危險性之兇器無誤。核被告所為，係犯刑法第321條
    第1項第3款之攜帶兇器竊盜罪。
  (二)被告前受如事實欄所載刑之宣告及執行完畢，此有臺灣高等
    法院被告前案紀錄表及臺灣臺中地方法院檢察署刑案資料查
    註紀錄表在卷足憑，其前受有期徒刑執行完畢，於5年內再
    故意犯本件最重本刑為有期徒刑以上之罪，為累犯，應依刑
    法第47條第1項之規定加重其刑。
  (三)爰審酌被告犯罪之動機、目的、手段，正值青年，不思以正
    當途徑獲取財物，被害人所受損害程度非重，犯罪後尚能坦
    承犯行，犯罪後態度良好，尚知悔改等一切情狀，量處如主
    文所示之刑。
  (四)被告供犯罪使用之老虎鉗，因未扣案，且被告陳明業已丟棄
    ，為免執行之困難，爰不為沒收之諭知。
四、適用法律依據：
  (一)刑事訴訟法第284條之1、第299條第1項前段。
  (二)刑法第321條第1項第3款、第47條第1項。
本案經檢察官甲○○到庭執行職務。
中    華    民    國    99    年    9     月     3    日
                刑事第十七庭  法  官  洪挺梧
以上正本證明與原本無異。
如不服本判決應於收受送達後10日內向本院提出上訴書狀，並應
敘述具體理由；其未敘述上訴理由者，應於上訴期間屆滿後20日
內向本院補提理由書（均須按他造當事人之人數附繕本）「切勿
逕送上級法院」。
                              書記官  劉雅玲
中    華    民    國    99    年    9     月     3    日

附錄本判決論罪科刑法條：
中華民國刑法第321條
（加重竊盜罪）
犯竊盜罪而有左列情形之一者，處6月以上、5年以下有期徒刑：
一  於夜間侵入住宅或有人居住之建築物、船艦或隱匿其內而犯
之者。
二  毀越門扇、牆垣或其他安全設備而犯之者。
三  攜帶兇器而犯之者。
四  結夥三人以上而犯之者。
五  乘火災、水災或其他災害之際而犯之者。
六  在車站或埠頭而犯之者。
前項之未遂犯罰之。

司法院資訊處製作；財團法人民間司法改革基金會備份。
